【裁判字號】    97,訴,420
【裁判日期】    971017
【裁判案由】    損害賠償
【裁判全文】
臺灣基隆地方法院民事判決               97年度訴字第420號
原      告  甲○○
被      告  乙○○
上列當事人間請求損害賠償事件，本院於97年10月3日言詞辯論
終結，判決如下：
    主  文
被告應給付原告新臺幣拾萬元及自民國97年9月18日起至清償
日止按年息百分之五計算之利息。
原告其餘之訴駁回。
訴訟費用新臺幣壹萬零玖佰元由被告負擔十分之三，餘由原告負
擔。
本判決第一項得假執行。
原告其餘假執行之聲請駁回。
    事  實
甲、原告方面：
一、聲明：
 求為判決：
（一）被告應給付原告新臺幣（下同）0000000元及自民國97年9
      月18日起至清償日止按年息百分之五計算之利息。
（二）原告願供擔保請准為假執行之宣告。
二、陳述：
（一）被告自85年起與訴外人即原告之夫林培源多次發生性關係
      並產下1女。原告於96年8月始知情。被告之行為經原告提
      出告訴後業經本院以97年度基簡字第976號判處有期徒刑3
      月，減為有期徒刑1月又15日在案。
（二）原告與訴外人林培源原來感情甚佳，育有4個男孩，家庭
      幸福美滿，但因被告之行為使原告精神受重大打擊，夫妻
      失和，家庭破碎，原告更患了重鬱症而無法正常工作。
（三）原告因此請求被告賠償精神慰撫金300000元及自96年8月
      至97年10月之工作損失700000元。
三、證據：提出：本院刑事簡易判決書、臺北市立聯合醫院松德
    院區診斷證明書及薪資證明書各1件為證。
乙、被告方面：
一、聲明：求為判決：原告之訴駁回。
二、陳述：
（一）關於本院97年度基簡字第976號刑事簡易判決書所記載之
      事實，被告自認為真實。
（二）被告感覺愧疚，但被告亦是受害者，故被告不願賠償。
    理  由
一、本件原告所主張被告自85年起與訴外人即原告之夫林培源多
    次發生性關係並產下1女之事實，為被告所自認，自可信實
    。刑事部分，被告並經本院以其犯相姦罪判處有期徒刑3月
    ，減為有期徒刑1月又15日，有本院97年度基簡字第976號刑
    事簡易判決書1件在卷可稽。是被告不法侵害他人基於配偶
    關係之身分法益，且情節重大，堪以認定。本院審酌原告高
    職畢業、目前無工作，而被告國中畢業、目前偶而打零工，
    被告與訴外人林培源之行為達10年以上及原告得重鬱症有臺
    北市立聯合醫院松德院區診斷證明書1件為憑等情狀，認原
    告請求精神慰撫金300000元，尚無不當，從而原告請求被告
    給付300000元及自97年9月18日起訴狀繕本送達翌日起至清
    償日止按年息百分之五計算之利息，為有理由，應予准許。
    至於原告請求被告賠償其工作損失700000元及其利息部分，
    因為得請求喪失或減少勞動能力之賠償者，以不法侵害他人
    之身體或健康為限，民法第193條第1項定有明文，本件被告
    所不法侵害者係原告基於配偶關係之身分法益，原告此部分
    之主張於法不合，為無理由，應予駁回。
二、假執行之宣告：原告勝訴部分，本院命被告給付之金額未逾
    500000元，依民事訴訟法第389條第1項第5款規定，爰由本
    院依職權宣告假執行。而原告敗訴部分，其假執行之聲請失
    所附麗，應予駁回。
三、訴訟費用之裁判：本件訴訟費用即第一審裁判費10900元由
    被告負擔十分之三，其餘由原告負擔。
四、結論：本件原告之訴，為一部有理由，一部無理由，並依民
    事訴訟法第87條第1項、第79條、第389條第1項第5款，判決
    如主文。
中    華    民    國    97    年    10    月    17    日
                  民事庭法  官  李慧兒
以上為正本，係照原本作成。
如對本判決上訴，須於判決送達後廿日內向本院提出上訴狀
中    華    民    國    97    年    10    月    17    日
                        書記官  李繼業


司法院資訊處製作；財團法人民間司法改革基金會備份。
